<!DOCTYPE html PUBLIC "-//W3C//DTD XHTML 1.0 Transitional//EN" "http://www.w3.org/TR/xhtml1/DTD/xhtml1-transitional.dtd">
<html xmlns="http://www.w3.org/1999/xhtml">
<head>
	<meta http-equiv="Content-Type" content="text/html; charset=iso-8859-1" />
	<title>Ymmärrä suomea</title>
	<style type="text/css" media="all">@import "css/styles.css";</style>
	<script type="text/javascript" src="swfobject.js"></script>
</head>
<body class="font-medium">
	<div id="main-wrapper">
		<div id="topbar"></div>
		<div id="main-menu">
			<table cellspacing="0" cellpadding="0" border="0" class="add-links"><tr>
				<td class="item"><img class="raquo" src="i/raquo.gif" alt="" height="7" width="4" /><a href="/ymmarra/index.php?moduli=sanakirja">Sanakirja</a></td>
				<td class="item"><img class="raquo" src="i/raquo.gif" alt="" height="7" width="4" /><a href="/ymmarra/index.php?moduli=verbit">Verbiluettelo</a></td>
				<td class="item"><img class="raquo" src="i/raquo.gif" alt="" height="7" width="4" /><a href="/ymmarra/index.php?moduli=kielioppi">Kielioppi</a></td>
			</tr></table>
			<table cellspacing="0" cellpadding="0" border="0"><tr>
				<td class="item"><img class="raquo" src="i/raquo.gif" alt="" height="7" width="4" /><a href="/ymmarra/index.php">Etusivu</a></td>
				<td class="item"><img class="raquo" src="i/raquo.gif" alt="" height="7" width="4" /><a href="/ymmarra/index.php?moduli=tekstit">Lukutekstit</a></td>
			</tr></table>
		</div>
		<div id="content">
			<table cellspacing="0" cellpadding="0" border="0" id="content-wrapper"><tr>
				<td>
					<div id="left-menu">
												<div class="header-verb"><span>Verbit</span></div>
						<div class="menu">
								<div class="init"><a href="/ymmarra/index.php?moduli=verbit&kirjain=a">A</a></div>
								<div class="init"><a href="/ymmarra/index.php?moduli=verbit&kirjain=e">E</a></div>
								<div class="init"><a href="/ymmarra/index.php?moduli=verbit&kirjain=h">H</a></div>
								<div class="init"><a href="/ymmarra/index.php?moduli=verbit&kirjain=i">I</a></div>
								<div class="init"><a href="/ymmarra/index.php?moduli=verbit&kirjain=j">J</a></div>
								<div class="init"><a href="/ymmarra/index.php?moduli=verbit&kirjain=k">K</a></div>
								<div class="init"><a href="/ymmarra/index.php?moduli=verbit&kirjain=l">L</a></div>
								<div class="init"><a href="/ymmarra/index.php?moduli=verbit&kirjain=m">M</a></div>
								<div class="init"><a href="/ymmarra/index.php?moduli=verbit&kirjain=n">N</a></div>
								<div class="init"><a href="/ymmarra/index.php?moduli=verbit&kirjain=o">O</a></div>
								<div class="init"><a href="/ymmarra/index.php?moduli=verbit&kirjain=p">P</a></div>
								<div class="init"><a href="/ymmarra/index.php?moduli=verbit&kirjain=r">R</a></div>
								<div class="init"><a href="/ymmarra/index.php?moduli=verbit&kirjain=s">S</a></div>
								<div class="init"><a href="/ymmarra/index.php?moduli=verbit&kirjain=t">T</a></div>
								<div class="init"><a href="/ymmarra/index.php?moduli=verbit&kirjain=u">U</a></div>
								<div class="init"><a href="/ymmarra/index.php?moduli=verbit&kirjain=v">V</a></div>
								<div class="init"><a href="/ymmarra/index.php?moduli=verbit&kirjain=y">Y</a></div>
								<div class="init"><a href="/ymmarra/index.php?moduli=verbit&kirjain=Ä">Ä</a></div>
						</div>					</div>
				</td>
				<td>
					<div id="main-content">
						<div id="path">
							<a href=".">Etusivu</a> &gt; <a href="/ymmarra/index.php?moduli=verbit&kirjain=H">H</a>						</div>
													<h1>HYMYILLÄ</h1>
						<table cellspacing="0" cellpadding="0" border="0">
							<tr>
								<td colspan="2" style="padding-bottom:10px;"><strong>Aktiivin indikatiivi</strong></td>
							</tr>
							<tr>
								<td><pre>PREESENS                   
minä     hymyilen          
sinä     hymyilet          
hän      hymyilee          
me       hymyilemme        
te       hymyilette        
he       hymyilevät        

PASSIIVI
         hymyillään        

IMPERFEKTI                 
         hymyilin          
         hymyilit          
         hymyili           
         hymyilimme        
         hymyilitte        
         hymyilivät        

PASSIIVI
         hymyiltiin        

PERFEKTI
olen     hymyillyt         
olet     hymyillyt         
on       hymyillyt         
olemme   hymyilleet        
olette   hymyilleet        
ovat     hymyilleet        

PASSIIVI
on       hymyilty          

PLUSKVAMPERFEKTI
olin     hymyillyt         
olit     hymyillyt         
oli      hymyillyt         
olimme   hymyilleet        
olitte   hymyilleet        
olivat   hymyilleet        

PASSIIVI
oli      hymyilty          
</pre></td>
								<td>&nbsp;&nbsp;&nbsp;</td>
								<td><pre>  KIELTOMUOTO 
  en        hymyile
  et        hymyile
  ei        hymyile
  emme      hymyile
  ette      hymyile   
  eivät     hymyile


  ei        hymyillä

   
  en        hymyillyt
  et        hymyillyt
  ei        hymyillyt
  emme      hymyilleet
  ette      hymyilleet
  eivät     hymyilleet


  ei        hymyilty


  en    ole hymyillyt
  et    ole hymyillyt
  ei    ole hymyillyt
  emme  ole hymyilleet
  ette  ole hymyilleet
  eivät ole hymyilleet


  ei    ole hymyilty


  en    ollut  hymyillyt
  et    ollut  hymyillyt
  ei    ollut  hymyillyt
  emme  olleet hymyilleet
  ette  olleet hymyilleet
  eivät olleet hymyilleet


  ei    ollut  hymyilty
</pre></td>
							</tr>
						</table>
						<table cellspacing="0" cellpadding="0" border="0">
							<tr>
								<td colspan="2" style="padding-bottom:10px;"><strong>Aktiivin konditionaali</strong></td>
							</tr>
							<tr>
								<td><pre>PREESENS
minä     hymyilisin        
sinä     hymyilisit        
hän      hymyilisi         
me       hymyilisimme      
te       hymyilisitte      
he       hymyilisivät      

PASSIIVI
         hymyiltäisiin     

PERFEKTI
olisin   hymyillyt         
olisit   hymyillyt         
olisi    hymyillyt         
olisimme hymyilleet        
olisitte hymyilleet        
olisivat hymyilleet        

PASSIIVI
olisi    hymyilty          
</pre></td>
								<td>&nbsp;&nbsp;&nbsp;</td>
								<td><pre> 
  en        hymyilisi
  et        hymyilisi
  ei        hymyilisi
  emme      hymyilisi
  ette      hymyilisi
  eivät     hymyilisi


  ei        hymyiltäisi


  en    olisi  hymyillyt
  et    olisi  hymyillyt
  ei    olisi  hymyillyt
  emme  olisi  hymyilleet
  ette  olisi  hymyilleet
  eivät olisi  hymyilleet


  ei olisi     hymyilty
</pre></td>
							</tr>
						</table>
						<table cellspacing="0" cellpadding="0" border="0">
							<tr>
								<td colspan="2" style="padding-bottom:10px;"><strong>Aktiivin potentiaali</strong></td>
							</tr>
							<tr>
								<td><pre>PREESENS
minä     hymyillen         
sinä     hymyillet         
hän      hymyillee         
me       hymyillemme       
te       hymyillette       
he       hymyillevät       

PASSIIVI
         hymyiltäneen      

PERFEKTI
lienen   hymyillyt         
lienet   hymyillyt         
lienee   hymyillyt         
lienemme hymyilleet        
lienette hymyilleet        
lienevät hymyilleet        

PASSIIVI
lienee   hymyilty          
</pre></td>
								<td>&nbsp;&nbsp;&nbsp;</td>
								<td><pre> 
  en         hymyille
  et         hymyille
  ei         hymyille
  emme       hymyille
  ette       hymyille
  eivät      hymyille


  ei        hymyiltäne


  en    liene  hymyillyt
  et    liene  hymyillyt
  ei    liene  hymyillyt
  emme  liene  hymyilleet
  ette  liene  hymyilleet
  eivät liene  hymyilleet


  ei    liene  hymyilty
</pre></td>
							</tr>
						</table>
						<table cellspacing="0" cellpadding="0" border="0">
							<tr>
								<td colspan="2" style="padding-bottom:10px;"><strong>Aktiivin imperatiivi</strong></td>
							</tr>
							<tr>
								<td><pre>PREESENS

(sinä)   hymyile           
(hän)    hymyilköön        
(me)     hymyilkäämme      
(te)     hymyilkää         
(he)     hymyilkööt        

PASSIIVI
         hymyiltäköön      

PERFEKTI

ole      hymyillyt         
olkoon   hymyillyt         
olkaamme hymyilleet        
olkaa    hymyilleet        
olkoot   hymyilleet        

PASSIIVI
olkoon   hymyilty          
</pre></td>
								<td>&nbsp;&nbsp;&nbsp;</td>
								<td><pre> 

  älä       hymyile
  älköön    hymyilkö
  älkäämme  hymyilkö
  älkää     hymyilkö
  älkööt    hymyilkö


  älköön    hymyiltäkö



  älä      ole  hymyillyt
  älköön   olko hymyillyt
  älkäämme olko hymyilleet
  älkää    olko hymyilleet
  älkööt   olko hymyilleet


   älköön  olko hymyilty
</pre></td>
							</tr>
						</table>
						<table cellspacing="0" cellpadding="0" border="0">
							<tr>
								<td colspan="2" style="padding-bottom:10px;"><strong>Verbin nominaalimuodot</strong></td>
							</tr>
							<tr>
								<td><pre>I INFINITIIVI              
Lyhyempi muoto:            
         hymyillä          

Pitempi muoto:             
         hymyilläkseni     
         hymyilläksesi
         hymyilläkseen
         hymyilläksemme
         hymyilläksenne
         hymyilläkseen

III  INFINITIIVI           
inessiivi    hymyilemässä  
elatiivi     hymyilemästä  
illatiivi    hymyilemään   
adessiivi    hymyilemällä
abessiivi    hymyilemättä  
instruktiivi hymyilemän    
                           
Passiivi
instruktiivi hymyiltämän   
                           
                           
</pre></td>
								<td>&nbsp;&nbsp;&nbsp;</td>
								<td><pre>  II INFINITIIVI
  inessiivi     hymyillessä
  instruktiivi  hymyillen

  Passiivi
  inessiivi     hymyiltäessä






  IV INFINITIIVI
  nominatiivi   hymyileminen
  partitiivi    hymyilemistä
      

  I PARTISIIPPI 
  aktiivi       hymyilevä
  passiivi      hymyiltävä

  II PARTISIIPPI 
  aktiivi       hymyillyt
  passiivi      hymyilty
</pre></td>
							</tr>
						</table>

					</div>
				</td>
			</tr></table>		</div>
		<div id="footer"><a href="http://www.oph.fi/"><img src="i/oph_logo_ymmarrasuomea.gif" width="157" height="35" alt="OPH" /></a></div>
	</div>
</body>
</html>
